【裁判字號】    92,訴,128
【裁判日期】    920206
【裁判案由】    毒品危害防制條例
【裁判全文】
臺灣彰化地方法院刑事判決                          九十二年度訴字第一二八號
    公  訴  人  臺灣彰化地方法院檢察署檢察官
    被      告  甲○○  男五十.
右列被告因違反毒品危害防制條例案件，經檢察官提起公訴（九十一年度毒偵字第二
八五三號、九十二年度毒偵字第七０號），本院判決如左：
    主      文
甲○○連續施用第一級毒品，累犯，處有期徒刑拾月，扣案之海洛因貳包（合計淨重
零點陸貳公克）及塑膠鏟管壹支均沒收銷燬之；又施用第二級毒品，累犯，處有期徒
刑伍月。應執行有期徒刑壹年貳月，扣案之海洛因貳包（合計淨重零點陸貳公克）及
塑膠鏟管壹支均沒收銷燬之。
    事      實
一、甲○○曾於民國八十七年間，因贓物案件，經法院判處有期徒刑六月確定，甫於
    八十八年十二月二十四日執行完畢。其曾於八十九年間因施用毒品案件，經本院
    裁定送觀察、勒戒後，認無繼續施用毒品傾向，業經台灣彰化地方法院檢察署檢
  察官於八十九年八月九日以八十九年度毒偵字第三二六五號為不起訴處分確定；
    嗣其又於九十一年間因施用毒品案件，經本院裁定送觀察、勒戒後，認無繼續施
    用毒品傾向，業經台灣彰化地方法院檢察署檢察官於九十年五月二十七日以九十
    一年度毒偵字第三八二號為不起訴處分確定。詎甲○○仍不知悔改，復基於概括
    之犯意，自九十一年八月間某日起至同年十一月八日止，連續在彰化縣芬園鄉○
    ○村○○路○段五一三巷五號住處等處，以將第一級毒品海洛因摻入香菸中點火
    吸食之方式，施用第一級毒品海洛因多次；其另於九十一年十一月八日或其前四
    日內之某日，在某不詳地點，以不詳方式，施用第二級毒品安非他命一次。嗣於
    九十一年十一月八日上午十一時五十分許，在上址為警查獲，並扣得其所有之第
    一級毒品海洛因二包（合計淨重０．六二公克）及專供施用海洛因之器具塑膠鏟
    管一支。
二、案經彰化縣警察局彰化分局報請台灣彰化地方法院檢察署檢察官偵查及檢察官自
    動檢舉偵查起訴。
    理      由
一、訊據被告甲○○對於右揭連續施用第一級毒品海洛因之事實坦承不諱，惟矢口否
    認有何施用第二級毒品安非他命之犯行，辯稱：我並沒有施用安非他命，可能是
    朋友在吸安非他命時，不小心去吸到朋友之二手煙所致云云。惟查，警方於九十
    一年十一月八日所採取被告尿液送檢驗結果，確呈嗎啡及甲基安非他命陽性反應
    ，此有彰化縣衛生局煙毒尿液檢驗成績書一份在卷可稽，且扣案之粉末二包經送
    鑑驗結果，確係毒品海洛因，此有法務部調查局檢驗通知書一份附卷可參，此外
    並有第一級毒品海洛因二包及專供施用海洛因之器具塑膠鏟管一支扣案可稽，而
    若被告係施用朋友之二手菸以致尿液驗出呈甲基安非他命陽性反應，則被告與其
    友人均需處於面積狹小且密閉之空間，被告始有可能因施用朋友之二手菸以致造
    成尿液呈甲基安非他命陽性反應，惟被告明知其友人在吸食安非他命，自己又故
    意與正在吸食安非他命之友人處於狹小且密閉之空間，此亦與共同吸食安非他命
    無異，且被告亦僅係猜測之詞，自不足為憑，是以被告所辯吸到二手菸顯不足採
    信，而人體施用毒品安非他命後，能從所排尿液中驗出甲基安非他命陽性反應之
    時間，約為四日，是以被告確曾於九十一年十一月八日前四日內之某一時點有施
    用安非他命及連續施用第一級毒品海洛因之犯行均堪認定。再被告前於八十九年
    間因施用毒品案件，經本院裁定送觀察、勒戒後，認無繼續施用毒品傾向，業經
    台灣彰化地方法院檢察署檢察官於八十九年八月九日以八十九年度毒偵字第三二
    六五號為不起訴處分確定；嗣其又於九十一年間因施用毒品案件，經本院裁定送
    觀察、勒戒後，認無繼續施用毒品傾向，業經台灣彰化地方法院檢察署檢察官於
    九十年五月二十七日以九十一年度毒偵字第三八二號為不起訴處分確定，詎被告
    再犯本案，此有刑案資料查註紀錄表及被告全國前案紀錄表在卷可證。綜上所述
    ，本件事證已臻明確，被告之犯行均堪認定。
二、核被告所為，係犯毒品危害防制條例第十條第一項、第二項之罪。其於施用毒品
    海洛因、安非他命前後持有海洛因、安非他命之低度行為，應為施用之高度行為
    所吸收，均不另論罪。其先後多次施用第一級毒品海洛因之犯行，時間緊接，犯
    意概括，犯罪構成要件復相同，為連續犯，應論以一罪，並依法加重其刑。被告
    所犯上開二罪，犯意各別，犯罪構成要件不同，應予分論併罰。又被告曾於八十
    七年間，因贓物案件，經法院判處有期徒刑六月確定，甫於八十八年十二月二十
    四日執行完畢，此有台灣彰化地方法院檢察署刑案資料查註紀錄表在卷可稽，其
    於受有期徒刑執行完畢五年以內再犯有期徒刑以上之本罪，為累犯，應依法加重
    其刑（其中施用第一級毒品部分遞加重其刑）。爰審酌被告犯罪之動機、施用毒
    品之時間長短、所生危害及其犯罪後之態度等一切情狀，各量處如主文所示之刑
    ，並定其應執行之刑。扣案之海洛因二包（合計淨重０．六二公克）係毒品，塑
    膠鏟管一支係專供被告施用第一級毒品海洛因所用之器具，均應諭知沒收銷燬之
    。
據上論斷，應依刑事訴訟法第二百九十九條第一項前段，毒品危害防制條例第十條第
一項、第二項、第十八條第一項前段，刑法第十一條前段、第五十六條、第四十七條
、第五十一條第五款，判決如主文。
中      華      民      國    九十二    年      二      月      六      日
                                    台灣彰化地方法院刑事第二庭
                                        法      官  石  馨  文
右正本證明與原本無異。
如不服本判決，應於判決送達後十日內，向本院提出上訴狀（須附繕本）。
                                        法院書記官  呂  雅  惠
中      華      民      國    九十二    年      二      月      十一    日
毒品危害防制條例第十條
施用第一級毒品者，處六月以上五年以下有期徒刑。
施用第二級毒品者，處三年以下有期徒刑。


司法院資訊處製作；財團法人民間司法改革基金會備份。
